臺灣士林地方法院刑事判決
110年度簡上字第81號
上  訴  人
即  被  告  張焜燿


上列上訴人即被告因竊盜案件，不服本院於民國110年6月1日所
為110年度審簡字第376號第一審刑事簡易判決（起訴案號：109
年度偵字第15114號），本院管轄第二審之合議庭判決如下：
    主  文
上訴駁回。
    事  實
一、丙○○基於意圖為自己不法所有之竊盜犯意，於民國109年5月
    11日10時53分許，在新北市淡水區中正路2巷內（即新北市
    淡水區農會旁），徒手竊取甲○○贈與乙○○且懸掛於停放該處
    之車牌號碼000-000號普通重型機車上之物資一包（內含白
    米13包、調理包2包，下合稱系爭物品) 【價值新臺幣（下
    同）2,000元】後即行離去。嗣乙○○發覺系爭物品遭竊，經
    警調閱監視器錄影畫面，始悉上情。
二、案經乙○○訴由新北市政府警察局淡水分局報請臺灣士林地
    方檢察署檢察官偵查起訴。
    理  由
壹、程序方面
一、本判決據以認定犯罪之被告丙○○以外之人於審判外之言詞及
    書面陳述，雖屬傳聞證據；然檢察官、被告於言詞辯論終結
    前，對於該等證據之證據能力均無爭執（本院簡上卷第168
    、169頁）；又本院審酌該等證據資料製作時之情況，尚無
    違法不當或證明力明顯過低之瑕疵，與本案待證事實復俱有
    關連性，認以之作為本案證據應屬適當，依據刑事訴訟法第
    159 條之5 規定，該等證據具有證據能力。
二、其餘本案認定犯罪事實之所有證據資料（含書證、物證等）
    ，均與本案事實具有關聯性，並無事證足認有違背法定程序
    或經偽造、變造等情事，且經本院依法踐行調查程序，檢察
    官、被告對於證據能力均未爭執，故均具有證據能力。 
貳、實體方面
一、認定犯罪事實所憑證據及理由：
    訊據被告固坦承其有於事實欄所述時地，拿取告訴人乙○○所
    有系爭物品等情，惟矢口否認有何竊盜犯行，辯稱：因為當
    天下雨且米袋有破洞，告訴人為避免白米受潮，請我暫時代
    為保管該袋物品，待告訴人購物返回原地時就還給他，之後
    我和告訴人已就此誤會達成和解，否認有竊取系爭物品之犯
    意及犯行云云。經查：
（一）上開犯罪事實，業據告訴人及證人甲○○分別於警詢及本院
      審理時證述甚詳（偵卷第7至9頁，本院簡上卷第163頁）
      ，並有新北市政府警察局淡水分局中山路派出所受理各類
      案件紀錄表、報案三聯單、指認犯罪嫌疑人紀錄表（偵卷
      第15、16、25、27頁）、本院111年1月4日針對案發時地
      監視錄影檔所製刑事勘驗筆錄暨現場監視器錄影畫面截圖
      在卷可稽（本院簡上卷第116、117、121至128頁），上開
      事實，堪以認定。
（二）被告固以前開情詞置辯，惟：
    1.證人甲○○於本院審理時證稱：我跟告訴人說我去區公所領
      到的米給他，告訴人說好，我就跟告訴人說我領系爭物品
      後先放在我停在農會旁邊巷子的摩托車上，叫告訴人直接
      到摩托車那邊拿，告訴人有跟我說我給他的東西被偷走，
      所以我陪同告訴人去做筆錄等語（本院簡上卷第163、164
      頁），甲○○所述系爭物品乃置放事實欄所述時地之機車上
      ，即並非直接交由告訴人持有，嗣告訴人即與甲○○聯繫稱
      系爭物品已遭竊乙節，核與本院勘驗現場監視器錄影畫面
      所得內容，可見被告於109年5月11日10時53分許，雙手未
      持物品、徒步靠近停放牆邊之某輛機車，先彎腰察看並以
      手翻動該機車腳踏區處物品，其後左手拿取物品後即離開
      現場等情相符（本院簡上卷第116、117、121至128頁），
      且被告自承其為上開錄影畫面中之男子（本院簡上卷第11
      7頁），即足認被告確有於109年5月11日10時53分許，從
      新北市淡水農會旁巷內所停放之機車處翻動、竊取系爭物
      品後離開現場之情形，被告辯稱當日係在淡水區農會外走
      廊遇到告訴人，因告訴人請求並交付被告代為保管系爭物
      品，待告訴人返回時即返還，其始取走系爭物品云云，委
      無可採。
　  2.又被告為警查獲後，於109年12月2日、同年月28日偵查時
      係稱：因為5月11日下雨，告訴人要去買東西就叫我幫他
      把淡水中正路2巷將置放機車上之白米13包、2包調理包拿
      下來，大約同日10時55分許告訴人回來後，我就把東西交
      還給他，我沒有拿走等語（偵卷第89、91頁）；於本院11
      0年10月5日準備程序時改稱：因為告訴人擔心米13包、調
      理包2包會被雨打濕，就把這些東西給我，等告訴人回來
      後，我就把東西還給告訴人等語（本院簡上卷第46頁）；
      於本院110年11月30日審理時復改稱：我案發當日上班途
      中在淡水區農會外面碰到告訴人，告訴人跟我說他要去買
      東西，因為當天下雨，擔心手上塑膠袋內的米會溼掉，就
      請我幫他拿，我就站在原地等告訴人回來等語（本院簡上
      卷第91頁），旋又改稱：偵卷第11頁下方至第12頁上方照
      片中的男生是我，我靠近的機車就是甲○○的機車，因為米
      太重我想找地方，所以我將告訴人交給我保管的米放在甲
      ○○機車角踏板處，就是偵卷第12頁上方的照片，我就在甲
      ○○的機車旁邊等告訴人回來，等告訴人回來後到甲○○的機
      車旁找我，我就跟告訴人指明米在甲○○機車踏板處，後來
      告訴人就把米拿走等語（本院簡上卷第91、92頁），被告
      就案發當日系爭物品係由告訴人直接交付予被告？或告訴
      人要求被告至甲○○機車上拿取？或由被告將系爭物品放置
      於甲○○之機車上？及被告係於淡水區農會外將系爭物品返
      還告訴人？或係由告訴人從甲○○機車上取走系爭物品，前
      後供述歧異甚大，顯有卸責之情，辯詞之真實性已屬可疑
      ；況由現場錄影監視器畫面內容可知，被告於109年5月11
      日10時53分許靠近甲○○所停放之機車時，未見被告雙手提
      有內含物品之塑膠袋或持有其他物品（本院簡上卷第121
      頁圖1、2），且至被告離開該處為止，期間亦未見有任何
      人與被告交談或有自該機車上取走物品之情形（本院簡上
      卷第121至128頁），被告上開辯詞顯與現場監視器錄影畫
      面未合，應為臨訟卸責之詞，無可採信，堪認被告當時確
      有未經告訴人同意，逕自甲○○之機車上竊取告訴人所有之
      系爭物品並離開現場之犯行無疑。　　　
    3.被告雖辯稱其已於109年5月11日10時55分許將系爭物品返
      還告訴人及達成和解，本案僅係一場誤會云云，並提出和
      解書附卷為證（本院審易卷第97頁），惟告訴人於109年5
      月11日20時許發現系爭物品遭竊後，於同年月17日22時許
      至新北市政府警察局淡水分局報案，經告訴人證述在卷（
      偵卷第7頁），且證人甲○○證稱：我在109年5月17日時有
      陪同告訴人去淡水分局作筆錄，因為告訴人說我給他的東
      西被偷走所以要去報警，我不知告訴人私下有無跟被告說
      什麼或二人有無見面，不過因為被告已把米還給告訴人，
      所以告訴人才願意在109年5月24日簽和解書，我是請案外
      人陳榮順寫和解書，寫好後我先拿給被告簽名，告訴人是
      最慢寫的，所以落款日109年5月24日應該就是告訴人簽名
      的時間，告訴人也未曾向我提及有所謂因忘記曾答應把米
      送給被告卻告被告，這是一場誤會等語（本院簡上卷第16
      5、至167頁），可知被告於告訴人於109年5月17日至新北
      市政府警察局淡水分局報案前均未返還系爭物品，否則告
      訴人豈會仍向甲○○表示系爭物品遭被告偷走並對被告提出
      刑事竊盜告訴？況甲○○亦證述未曾聽聞告訴人提及本案失
      竊之事有何誤會，足認被告應係於109年5月17日至同年月
      24日間某日將系爭物品返還告訴人後，告訴人始同意和解
      並簽立和解書，本案並非二人間有所誤會所致，遑論竊盜
      罪為即成犯，行為人基於竊盜犯意，趁人不知將他人財物
      移置自己實力支配下時，犯罪即已完成，縱令行為人事後
      將所竊物品返還於被害人並取得和解書，亦僅屬犯後態度
      ，無礙於竊盜犯罪之成立，被告猶執前詞為辯，不足採信
      。
（三）被告雖聲請傳喚證人即告訴人，以證明本案事發經過（本
      院簡上卷第48、92、114頁），惟依前揭卷存事證，被告
      本案竊盜犯行事證明確，即無調查之必要，併此指明。
（四）本案事證明確，被告犯行堪以認定，應予依法論科。
二、論罪及沒收：
（一）核被告所為，係犯刑法第320條第1項之竊盜罪。
（二）被告前於85年間因①違反懲治盜匪條例等案件，經本院以8
      5年度重訴字第3號判決判處有期徒刑2年、12年，應執行
      有期徒刑12年6月，上訴後經臺灣高等法院以85年度上訴
      字第4594號判決駁回上訴，復上訴後仍經最高法院以86年
      度台上字第933號號判決駁回上訴而確定；②另於84年間，
      因竊盜案件，經臺灣高等法院以84年度上易字第5779號判
      決有期徒刑4月確定；上開2案件，經臺灣高等法院以97年
      度聲減字第505號裁定減刑並定應執行刑為有期徒刑12年7
      月確定，於92年6月6日縮短刑期假釋出監，復因另犯他案
      而撤銷假釋，應執行殘刑有期徒刑5年2月又17日（下稱第
      一執行案）。又於97年間因強制猥褻案件，經臺灣高等法
      院以97年度上訴字第729號判決判處有期徒刑3年（計12罪
      ），應執行有期徒刑6年，嗣經最高法院以98年度台上字
      第804號號判決駁回上訴而確定（下稱第二執行案），經
      接續執行上開第一、二執行案，於107年6月1日縮短刑期
      執畢出監，有臺灣高等法院被告前案紀錄表附卷可參，被
      告受徒刑之執行完畢後，5年以內故意再犯本案有期徒刑
      以上之罪，為累犯。是依司法院釋字第775號解釋意旨，
      審酌被告成立累犯之前案紀錄包含竊盜，且其經入監執行
      前案所科有期徒刑後，猶為本案犯行，而本案犯行之時間
      與前案執行完畢日相距非久，堪認被告對於刑罰之反應力
      甚屬薄弱，是本院認就其所為本案犯行，依累犯規定加重
      最低本刑尚不至有過苛或違反比例、罪刑相當原則之情形
      ，爰依刑法第47條第1項規定加重其刑。
（三）按犯罪所得，屬於犯罪行為人者，沒收之，但有特別規定
      者，依其規定；又犯罪所得已實際合法發還被害人者，不
      予宣告沒收或追徵，刑法第38條之1第1項、第5項定有明
      文。本件被告竊得之系爭物品雖屬其犯罪所得，然系爭物
      品業已返還告訴人，此經證人甲○○證述明確（本院簡上卷
      第166頁），並有被告與告訴人109年5月24日和解書在卷
      足憑（本院審易卷第31頁），依上開規定，不予宣告沒收
      。
四、駁回上訴之理由：
（一）原審經審理結果，以本案犯罪事實，業據被告於原審訊問
      時坦承不諱，犯罪事證明確，並有和解書及原審公務電話
      紀錄在卷可佐（本院審易字第31、33頁），暨考量被告上
      開所示之論罪科刑及執行情形，乃依累犯規定加重其刑，
      並適用刑法第320條第1項、第47條第1項、第41條第1項前
      段規定，量處拘役50日並諭知易科罰金之折算標準，並說
      明被告竊取之系爭物品已返還告訴人，就此部分之犯罪所
      得無庸宣告沒收或追徵，核認其認事用法並無違誤，量刑
      亦稱允當，應予維持。
（二）被告不服原判決，提起第二審上訴，上訴意旨略以：我否
      認有竊取系爭物品且已與告訴人和解云云。惟被告有於犯
      罪事實欄所述時地竊取系爭物品等情，事證如前，被告猶
      執前詞否認犯行提起上訴，要無可採。從而，被告前揭上
      訴意旨，為無理由，應予駁回。　　
據上論斷，應依刑事訴訟法第455條之1第1項、第3項、第368條
，判決如主文。
本案經檢察官丁○○提起公訴，檢察官郭季青到庭執行職務。
中　　華　　民　　國　　111 　年　　3 　　月　　22　　日
                  刑事第一庭　審判長法  官  陳明偉
　　　　　　　　　
　　　　　　　　　                  法  官  鍾晴
　　　　　　　　　
　　　　　　　　　                  法  官  吳佩真
　　　　　　　　　
以上正本證明與原本無異。
本件判決不得上訴。
                                    書記官  黃婕宜
中　　華　　民　　國　　111 　年　　3 　　月　　22　　日
附錄本案論罪科刑法條：
中華民國刑法第320條
意圖為自己或第三人不法之所有，而竊取他人之動產者，為竊盜
罪，處5年以下有期徒刑、拘役或50萬元以下罰金。
意圖為自己或第三人不法之利益，而竊佔他人之不動產者，依前
項之規定處斷。
前二項之未遂犯罰之。